# Hyngrid Soares Gradizzi

# DESENVOLVEDORA FRONT-END | DESIGNER INDUSTRIAL | TÉCNICA EM INFORMÁTICA

Tenho mais de 10 anos de experiência em projetos Web. Minha expertise está na junção das áreas de Design e Tecnologia de Informação, onde busco oferecer meu melhor como profissional.

# FORMAÇÃO ACADÊMICA

#### Bacharel em Desenho Industrial

Estácio | 2012 - 2016

#### Técnico em Informática e Ensino Médio

Colégio 1° de Maio | 2006 - 2008

# EXPERIÊNCIAS PROFISSIONAIS

### Analista Sênior, Web Designer

Ecad | 2012 - 2022

Fui responsável pelo desenvolvimento do front-end para o site institucional, intranet, extranet e aplicativos móveis responsivos, participando ativamente de redesigns e atualizações tecnológicas. Colaborei no design de conversas e implementação do chatbot baseado na IA da IBM Watson, criei manuais para aplicações móveis e web, ofereci suporte SharePoint, e fui responsável pela criação de logos e identidades visuais de aplicações internas. Também auxiliei na configuração de uma Rede Social interna. Contribuí para atividades de endomarketing, como semanas temáticas e campanhas sazonais, assim como apresentações interativas em Powerpoint para eventos internos/externos à executivos.

#### Estagiária de Desenvolvimento, TI

Minds At Work | 2009 - 2010

Realizava testes automatizados em uma aplicação desktop nas linguagens Lua e Visual Basic.NET (0.5/0.6)

## Estagiária de Técnico em Informática

Petrobras, BR | 2008 - 2009

Participei do desenvolvimento de um sistema automatizado que gerava relatórios em tempo real para o setor envolvido - G&E, Gás & Energia. A interface precisava ser visualmente agradável e de fácil compreensão pelos os usuários.

Linguagem explorada: Visual Basic.NET 0.2/0.5/0.6



#### **CONTATOS**

- <u>hyngridgradizzi@gmail.com</u>
- 🤶 Rio de Janeiro, Brasil
- in linkedin.com/in/hyngrid-soares/
- GitHub
- Meu site

#### **IDIOMAS**

- Português
- · Inglês técnico

## **SKILLS**

- Aplicações Web e mobile
- HTML/HTML5/CSS3/SASS
- Layout Responsivo
- JavaScript
- Git
- Next.js 13
- React
- Scrum / Kanban
- Bootstrap 4
- Chakra UI
- Tailwind CSS
- Angular Material
- Microsoft SharePoint
- Watson da IBM
- UI | UX

#### INTERESSES



Dev Front-end



Novas Design Tecnologias

